臺灣新北地方法院民事裁定
111年度亡字第9號
聲  請  人  陳玉英  

上列聲請人因宣告陳玉女死亡事件，聲請公示催告，本院裁定
如下：
    主    文
一、准對失蹤人陳玉女（女，民國00年0月00日生，身分證統一
    編號：Z000000000號，最後設籍地址：臺北州文山郡坪林庄
    大舌湖字大舌湖百六十二番地）為宣告死亡之公示催告。
二、該失蹤人應於本公示催告揭示於本院公告處或資訊網路之翌
    日起六個月內，向本院陳報現尚生存，如不陳報，本院將宣
    告其為死亡。
三、無論何人，凡知該失蹤人之生死者，均應於上開時日以前，
    將其所知之事實，陳報本院。
    理    由
一、按失蹤人失蹤滿10年後，法院得因利害關係人之聲請，為死
    亡之宣告；失蹤人為70歲以上者，得於失蹤滿5年後，為死
    亡之宣告，民國18年10月10日施行、71年1月4日修正前之民
    法第8條第1、2項定有明文。而修正之民法總則第8條之規定
    ，於民法總則施行後修正前失蹤者，亦適用之，但於民法總
    則修正前，其情形已合於修正前民法總則第8條之規定，不
    在此限，民法總則施行法第3條第3項定有明文。次按法院准
    許宣告死亡之聲請者，應公示催告。公示催告應揭示於法院
    公告處、資訊網路及其他適當處所，法院認為必要時，並得
    命登載於公報或新聞紙，或用其他方法公告之；又前開陳報
    期間，自揭示之日起，應有六個月以上。家事事件法第156
    條第1項、第3項，第130條第3項至第5項分別定有明文。
二、本件聲請意旨略以：失蹤人陳玉女（女，民國00年0月00日
    生，身分證統一編號：Z000000000號，最後設籍地址：臺北
    州文山郡坪林庄大舌湖字大舌湖百六十二番地）為聲請人陳
    玉英之胞姊，於35年間即已失蹤，行方不明，迄今毫無音訊
    。為此，聲請准對失蹤人陳玉女為宣告死亡之公示催告等語
    。
三、聲請人主張之上開事實，業據其提出失蹤人陳玉女之親屬系
    統表、戶籍謄本及戶籍登記簿、新北市政府警察局三重分局
    中興橋派出所受(處)理案件證明單、新北市政府民政局新北
    民戶字第1042148108號函等件為證。本院審酌上開民政局函
    記載：「…當事人陳氏玉女係於日據時期昭和19年5月29日與
    白生結婚，遷入臺北州文山郡坪林庄大舌湖字大舌湖百六十
    二番地戶長白火勝戶內，惟民國35年光復後，查無陳氏玉女
    設籍戶籍資料，案經三重戶所於104年9月7日以新北重戶字
    第1043601310號函答覆臺端『查無當事人日據時期死亡除戶
    戶籍資料』…」等語，且經本院查詢聲請人之二親等資料之結
    果，已查無失蹤人陳玉女之設籍戶籍資料，此有戶役政資訊
    網站查詢-親等關聯(二親等)在卷可稽，堪信聲請人上開主
    張為真實。
四、又國民政府於民國34年10月25日臺灣光復後，曾於35年4月
    實施戶口清查，嗣於35年10月1日辦理初次設籍登記，而失
    蹤人於臺灣光復後未辦理初設戶籍登記之原因，不外乎失蹤
    、死亡等因素所致，此為公眾周知之事實。查依現存之戶役
    政資訊系統，失蹤人僅有日據時期之戶籍登記，失蹤人原住
    所為臺北州文山郡坪林庄大舌湖字大舌湖百六十二番地，而
    無接續設籍資料，已如上述，可見日據時期戶籍簿冊並無失
    蹤人死亡記事資料，光復後亦無失蹤人之設籍資料或生存活
    動，是依現存事證，可認失蹤人至遲於35年10月1日起即處
    於失蹤狀態，符合得為死亡宣告之10年法定期間之事實，自
    應准其聲請為公示催告。揆諸首開法條規定，聲請人所為聲
    請，核無不合，應予准許，並依法為公示催告，爰裁定如主
    文。。
五、依家事事件法第156 條，裁定如主文。　　
中　　華　　民　　國　　111 　年　　3 　　月　　28　　日
                  家事法庭  法  官　郭光興
以上正本證明與原本無異。
如不服本裁定應於送達後10日內向本院提出抗告狀。
中　　華　　民　　國　　111 　年　　3 　　月　　28　　日
                            書記官　林俐婷